#

# Inhaltsverzeichnis

[Meeting 14.10.2020 1](#_Toc56089684)

[Meeting 16.10.2020 2](#_Toc56089685)

[Meeting 19.10.2020 3](#_Toc56089686)

[Meeting 23.10.2020 4](#_Toc56089687)

[Meeting 30.10.2020 5](#_Toc56089688)

[Meeting 03.11.2020 6](#_Toc56089689)

[Meeting 06.11.2020 7](#_Toc56089690)

[Meeting 09.11.2020 8](#_Toc56089691)

[Meeting 11.11.2020 9](#_Toc56089692)

[Meeting 12.11.2020 10](#_Toc56089693)

[Meeting XXX 11](#_Toc56089694)

# Meeting 14.10.2020

| **Verfasser** | Niklas Huber |
| --- | --- |
| **Team** | OPC UA Server Farm |
| **Teilnehmer** | Niclas Hörber, Niklas Huber, Nico Fischer, Kay Knoepfle, Phillip Förster, Daniel Zichler |

**Themen:**

- Vorgehensweise
  - In Thema OPC einlesen (jeder einzeln)
  - Wissen was in CRS, SRS und BC rein muss (jeder einzeln)
  - CRS aufstellen
- Teams Channel wo Infos für OPC
- Niklas soll der CRS-„Experte&quot; sein

| **Status der Arbeit** | Informieren über das Thema |
| --- | --- |
| **Probleme** |
 |
| **Beschlüsse** |
- Über CRS, SRS, BC und UPC informieren
- Teamschannel für UPC Informationen einrichten
- Alle relevanten Dateien in Teams hochladen
 |
| **Nächster vereinbarter Termin** | 16.10.2020 |
| **Dauer** | Ca. 20 min |
|
 |
 |

# Meeting 16.10.2020

| **Verfasser** | Niklas Huber |
| --- | --- |
| **Team** | OPC UA Server Farm |
| **Teilnehmer** | Niclas Hörber, Niklas Huber, Nico Fischer, Kay Knoepfle, Phillip Förster, Daniel Zichler |

**Themen:**

- Review zum MeetingMinutes File
- Aufüllen des CRS (Goal)
- Weiteres Vorgehen planen (siehe Beschlüsse)

| **Status der Arbeit** | Informieren über das Thema |
| --- | --- |
| **Probleme** |
 |
| **Beschlüsse** |
- Goal in CRS einfügen
- Kay: Netzwerk multi IP Sache einlesen
- Phillip: CAEX 3.0 einlesen
- Niklas: CRS Thematik einlesen, Goal in CRS einfügen
- Niclas: Projektplan, BC einlesen
- Nico: grobe Anforderungen erarbeiten
- Daniel: OPC UA Client UA-Expert einlesen
 |
| **Nächster vereinbarter Termin** | 19.10.2020 10 Uhr |
| **Dauer** | 1 Std |

# Meeting 19.10.2020

| **Verfasser** | Niklas Huber |
| --- | --- |
| **Team** | OPC UA Server Farm |
| **Teilnehmer** | Niclas Hörber, Niklas Huber, Nico Fischer, Kay Knoepfle, Phillip Förster, Daniel Zichler |

**Themen:**

- Files nach GIT umziehen
- Aktuelles CRS reviewed
- Was hat es mit dem BC auf sich
- Mehrere IP-Adressen fraglich
- CAEX
- Test Client

| **Status der Arbeit** | CRS erstellen |
| --- | --- |
| **Probleme** |
- Projekt Ziel, Grund der Entwicklung und Zielgruppe unklar
- Mehrere IP-Adressen fraglich
 |
| **Beschlüsse** |
- Niklas: 2 Product Environment erstellen
- Mail an Dozenten: Was muss alles in BC rein / Genauer Inhalt des BC / Projektziel, Grund der Entwicklung, Zielgruppe unklar
- Kai: Weiter mehrere IP-Adressen
- Nico: Files nach GIT umziehen
 |
| **Nächster vereinbarter Termin** | 23.10.2020 (nach SE) |
| **Dauer** | 45 min |

# Meeting 23.10.2020

| **Verfasser** | Niklas Huber |
| --- | --- |
| **Team** | OPC UA Server Farm |
| **Teilnehmer** | Niclas Hörber, Niklas Huber, Nico Fischer, Kay Knoepfle, Phillip Förster, Daniel Zichler |

**Themen:**

- Neue Projektumgebung: Github
- Review zu CRS – Product Environment
- Review zum BC

| **Status der Arbeit** | CRS erstellen |
| --- | --- |
| **Probleme** | Aktuell unbekanntes Abgabedatum für Dokumentation |
| **Beschlüsse** |
- Jeder: Risiken fürs Projekt überlegen
- Niklas: CRS weitermachen
- Kay: Weiter in einarbeiten
 |
| **Nächster vereinbarter Termin** | 30.10.2020 |
| **Dauer** | 1 Std |

# Meeting 30.10.2020

| **Verfasser** | Niklas Huber |
| --- | --- |
| **Team** | OPC UA Server Farm |
| **Teilnehmer** | Niclas Hörber, Niklas Huber, Nico Fischer, Kay Knoepfle, Phillip Förster, Zichler Daniel |

**Themen:**

- BC in Zusammenarbeit erstellen
  - Gant Chart
    - Aufgaben verteilen (Entwicklung)
      - Backend entwickeln
        - Umsetzung der Netzwerkkomponente (Mehrere Instanzen)
        - CAEX parser -\&gt; Backend muss CAEX Dateien einlesen können
        - Definieren &amp; Implementierung der OPC UA Features
      - Definition des Konfigurationsdateiformats in CAEX 3.0
      - Definition von 10 aussagekräftigen Profilen
        - Welche Use Cases mit den Profilen abdecken
        - Basierend darauf die Profile erstellen
      - Testen
  - Risiko-Impact Analyse zusammen erstellt
  - Weitere Vorgehensweise
  - CRS besprochen
  - Call mit Dozenten, um Fragen zu stellen

| **Status der Arbeit** | Erstellen der Dokumente |
| --- | --- |
| **Probleme** |
 |
| **Beschlüsse** |
- Jeder schreibt seinen Teil ins Wiki
- Philipp probiert sich mal am SAS
 |
| **Nächster vereinbarter Termin** | 03.11.2020 |
| **Dauer** | 1,5 Std |

# Meeting 03.11.2020

| **Verfasser** | Niklas Huber |
| --- | --- |
| **Team** | OPC UA Server Farm |
| **Teilnehmer** | Niclas Hörber, Niklas Huber, Nico Fischer, Kay Knoepfle, Phillip Förster, Daniel Zichler |

**Themen:**

- BC / Projektplan
  - Review im gesamten Team
  - Projektstrukturplaninhalt in CRS, SAS, SRS einarbeiten
- CRS
  - Review im gesamten Team
- SAS
  - Review im gesamten Team
- SRS
  - Review im gesamten Team
- Netzwerklayer von open62541 neu implementieren
  - Meeting mit Dozenten, um Problem zu lösen
  - Issue in open62541 Github öffnen
    - Müssen auf unterschiedlichen Ports arbeiten

| **Status der Arbeit** | Erstellen der Dokumente |
| --- | --- |
| **Probleme** |
- Wie sollen wir teile des SAS schon jetzt machen?
 |
| **Beschlüsse** |
- Fragen: Muss im jetzigen Semester jedes Teammitglied ein Dokument haben?
- CRS, SRS, SAS weiter ausarbeiten
- Daniel fängt mit Präsentation
 |
| **Nächster vereinbarter Termin** | 06.11. |
| **Dauer** | 1,5 Std |

# Meeting 06.11.2020

| **Verfasser** | Niklas Huber |
| --- | --- |
| **Team** | OPC UA Server Farm |
| **Teilnehmer** | Niclas Hörber, Niklas Huber, Nico Fischer, Kay Knoepfle, Phillip Förster, Daniel Zichler |

**Themen:**

- Weitere Vorgehensweise besprochen
  - CRS fertig machen
  - SRS fertig machen
  - SAS fertig machen
  - Präsentation erstellen
  - SRS und SAS in Wiki aufnehmen

| **Status der Arbeit** | Erstellung/Überarbeitung der Dokumente |
| --- | --- |
| **Probleme** |
 |
| **Beschlüsse** |
- Bis nächstes Meeting: Dokumente fertig
- Dann mit Präsentation beginnen
 |
| **Nächster vereinbarter Termin** | 09.11.2020 |
| **Dauer** | 1 Std |

# Meeting 09.11.2020

| **Verfasser** | Niklas Huber |
| --- | --- |
| **Team** | OPC UA Server Farm |
| **Teilnehmer** | Niclas Hörber, Niklas Huber, Nico Fischer, Kay Knoepfle, Phillip Förster, Daniel Zichler |

**Themen:**

- Projektplan, BC, CRS, SRS und SAS im Team reviewed
- Präsentationstemplate erstellt
- Aufteilen der Präsentation

| **Status der Arbeit** | Dokumentation abgeschlossen |
| --- | --- |
| **Probleme** |
 |
| **Beschlüsse** |
- Jeder macht seinen Präsentationsteil
- Nico: SRS und SAS in Git Doku
 |
| **Nächster vereinbarter Termin** | 11.11.2020 |
| **Dauer** | 1,5 Std |

#

# Meeting 11.11.2020

| **Verfasser** | Niklas Huber |
| --- | --- |
| **Team** | OPC UA Server Farm |
| **Teilnehmer** | Niclas Hörber, Niklas Huber, Nico Fischer, Kay Knoepfle, Phillip Förster, Daniel Zichler |

**Themen:**

- Review zur Präsentation
- Review zum SRS und SAS im GitHub wiki

| **Status der Arbeit** | Vorbereitung auf Präsentation |
| --- | --- |
| **Probleme** |
 |
| **Beschlüsse** |
 |
| **Nächster vereinbarter Termin** | 12.11.2020 |
| **Dauer** | 1 Std |

# Meeting 12.11.2020

| **Verfasser** | Niklas Huber |
| --- | --- |
| **Team** | OPC UA Server Farm |
| **Teilnehmer** | Niclas Hörber, Niklas Huber, Nico Fischer, Phillip Förster, Daniel Zichler |

**Themen:**

- Nochmaliges Review zur Powerpoint
-

| **Status der Arbeit** | Vorbereitung auf Präsentation |
| --- | --- |
| **Probleme** |
 |
| **Beschlüsse** |
- SRS und SAS in GitHub Wiki
 |
| **Nächster vereinbarter Termin** | 12.11.2020 |
| **Dauer** | 1 Std |

# Meeting 05.03.2021

| **Verfasser** | Niklas Huber |
| --- | --- |
| **Team** | OPC UA Server Farm |
| **Teilnehmer** | Niclas Hörber, Niklas Huber, Nico Fischer, Phillip Förster, Daniel Zichler |

**Themen:**

- Stand des Projekts
  - Mit Coding starten
    - Bisherige Arbeit von Kay bekommen
    - CAEX 3.0 Parser
    - Open62541Stack wahrscheinlich in C++
- Ausscheiden von Kay
  - Phillip wird zum Product Manager „befördert&quot;

| **Status der Arbeit** | Alle wieder auf aktuellen Stand bringen |
| --- | --- |
| **Probleme** | Hauptentwickler hat Projekt verlassenVersionsprobleme |
| **Beschlüsse** |
- Jeder liest alle bisherige Doku durch
- Niklas: Generell Projektanforderungen erneut anschauen (Abgabedatum, abzugebende Doku, …)
- Jeder installiert WSL 2 / Linux
 |
| **Nächster vereinbarter Termin** | 12.03.2021 |
| **Dauer** | 45 min |

# Meeting 12.03.2021

| **Verfasser** | Niklas Huber |
| --- | --- |
| **Team** | OPC UA Server Farm |
| **Teilnehmer** | Niclas Hörber, Niklas Huber, Nico Fischer, Phillip Förster, Daniel Zichler |

**Themen:**

- Weiteres Vorgehen (siehe Beschlüsse) / Nachbesprechung der 1. Vorlesung

| **Status der Arbeit** | Alle wieder auf aktuellen Stand bringen |
| --- | --- |
| **Probleme** |
 |
| **Beschlüsse** |
- Niklas:
  - Git den Anforderungen des Dozenten anpassen
- Nico &amp; Phillip:
  - Implementierung anfangen / informieren
- Daniel:
  - Vorlage seines Dokuments machen
- Niclas
  - Informieren was alles gemacht werden muss (Projektdoku, Abgabe, …)
- Projekt in aktueller Version (Alte Version verwerfen)
 |
| **Nächster vereinbarter Termin** | 17.03.2021 |
| **Dauer** | 30 min |

# Meeting XXX

| **Verfasser** | Niklas Huber |
| --- | --- |
| **Team** | OPC UA Server Farm |
| **Teilnehmer** | Niclas Hörber, Niklas Huber, Nico Fischer, Phillip Förster, Daniel Zichler |

**Themen:**

-

| **Status der Arbeit** |
 |
| --- | --- |
| **Probleme** |
 |
| **Beschlüsse** |
-
 |
| **Nächster vereinbarter Termin** |
 |
| **Dauer** |
 |