# Inhaltsverzeichnis

[Meeting 14.10.2020](#meeting-1)

[Meeting 16.10.2020](#meeting-2)

[Meeting 19.10.2020](#meeting-3)

[Meeting 23.10.2020](#meeting-4)

[Meeting 30.10.2020](#meeting-5)

[Meeting 03.11.2020](#meeting-6)

[Meeting 06.11.2020](#meeting-7)

[Meeting 09.11.2020](#meeting-8)

[Meeting 11.11.2020](#meeting-9)

[Meeting 12.11.2020](#meeting-10)

[Meeting 05.03.2021](#meeting-11)

[Meeting 12.03.2021](#meeting-12)

[Meeting 17.03.2021](#meeting-13)

[Meeting 19.03.2021](#meeting-14)

[Meeting 01.04.2021](#meeting-15)

[Meeting 16.04.2021](#meeting-16)

[Meeting 18.04.2021](#meeting-17)

[Meeting 21.04.2021](#meeting-18)

[Meeting 22.04.2021](#meeting-19)

[Meeting 23.04.2021](#meeting-20)

[Meeting XX.04.2021](#meeting-21)





# <a name="meeting-1"></a> Meeting 14.10.2020
| **Verfasser** | Niklas Huber |
| --- | --- |
| **Team** | OPC UA Server Farm |
| **Teilnehmer** | Niclas Hörber, Niklas Huber, Nico Fischer, Kay Knoepfle, Phillip Förster, Daniel Zichler |

**Themen:**
- Vorgehensweise
  - In Thema OPC einlesen (jeder einzeln)
  - Wissen was in CRS, SRS und BC rein muss (jeder einzeln)
  - CRS aufstellen
- Teams Channel wo Infos für OPC
- Niklas soll der CRS-„Experte&quot; sein

**Status der Arbeit**: Informieren über das Thema

**Probleme**: keine

**Beschlüsse**: 
- Über CRS, SRS, BC und UPC informieren
- Teamschannel für UPC Informationen einrichten
- Alle relevanten Dateien in Teams hochladen

**Nächster vereinbarter Termin**: 16.10.2020

**Dauer**: Ca. 20 min 



# <a name="meeting-2"></a> Meeting 16.10.2020
| **Verfasser** | Niklas Huber |
| --- | --- |
| **Team** | OPC UA Server Farm |
| **Teilnehmer** | Niclas Hörber, Niklas Huber, Nico Fischer, Kay Knoepfle, Phillip Förster, Daniel Zichler |

**Themen:**
- Review zum MeetingMinutes File
- Ausfüllen des CRS (Goal)
- Weiteres Vorgehen planen (siehe Beschlüsse)

**Status der Arbeit**: Informieren über das Thema

**Probleme**: keine

**Beschlüsse**: 
- Goal in CRS einfügen
- Kay: Netzwerk multi IP Sache einlesen
- Phillip: CAEX 3.0 einlesen
- Niklas: CRS Thematik einlesen, Goal in CRS einfügen
- Niclas: Projektplan, BC einlesen
- Nico: grobe Anforderungen erarbeiten
- Daniel: OPC UA Client UA-Expert einlesen

**Nächster vereinbarter Termin**: 19.10.2020

**Dauer**: 1 Std



# <a name="meeting-3"></a> Meeting 19.10.2020
| **Verfasser** | Niklas Huber |
| --- | --- |
| **Team** | OPC UA Server Farm |
| **Teilnehmer** | Niclas Hörber, Niklas Huber, Nico Fischer, Kay Knoepfle, Phillip Förster, Daniel Zichler |

**Themen:**
- Files nach GIT umziehen
- Aktuelles CRS reviewed
- Was hat es mit dem BC auf sich
- Mehrere IP-Adressen fraglich
- CAEX
- Test Client

**Status der Arbeit**: CRS erstellen

**Probleme**:
- Projekt Ziel, Grund der Entwicklung und Zielgruppe unklar
- Mehrere IP-Adressen fraglich

**Beschlüsse**: 
- Niklas: 2 Product Environment erstellen
- Mail an Dozenten: Was muss alles in BC rein / Genauer Inhalt des BC / Projektziel, Grund der Entwicklung, Zielgruppe unklar
- Kai: Weiter mehrere IP-Adressen
- Nico: Files nach GIT umziehen

**Nächster vereinbarter Termin**: 23.10.2020

**Dauer**: 45 min



# <a name="meeting-4"></a> Meeting 23.10.2020
| **Verfasser** | Niklas Huber |
| --- | --- |
| **Team** | OPC UA Server Farm |
| **Teilnehmer** | Niclas Hörber, Niklas Huber, Nico Fischer, Kay Knoepfle, Phillip Förster, Daniel Zichler |

**Themen:**
- Neue Projektumgebung: Github
- Review zu CRS – Product Environment
- Review zum BC

**Status der Arbeit**: CRS erstellen

**Probleme**: Aktuell unbekanntes Abgabedatum für Dokumentation

**Beschlüsse**: 
- Jeder: Risiken fürs Projekt überlegen
- Niklas: CRS weitermachen
- Kay: Weiter in einarbeiten

**Nächster vereinbarter Termin**: 30.10.2020

**Dauer**: 1 Std



# <a name="meeting-5"></a> Meeting 30.10.2020
| **Verfasser** | Niklas Huber |
| --- | --- |
| **Team** | OPC UA Server Farm |
| **Teilnehmer** | Niclas Hörber, Niklas Huber, Nico Fischer, Kay Knoepfle, Phillip Förster, Daniel Zichler |

**Themen:**
- BC in Zusammenarbeit erstellen
    - Gant Chart
        - Aufgaben verteilen (Entwicklung)
            - Backend entwickeln
                - Umsetzung der Netzwerkkomponente (Mehrere Instanzen)
                - CAEX parser -> Backend muss CAEX Dateien einlesen können
                - Definieren & Implementierung der OPC UA Features
            - Definition des Konfigurationsdateiformats in CAEX 3.0
            - Definition von 10 aussagekräftigen Profilen
                - Welche Use Cases mit den Profilen abdecken
                - Basierend darauf die Profile erstellen
            - Testen
    - Risiko-Impact Analyse zusammen erstellt
- Weitere Vorgehensweise
- CRS besprochen
- Call mit Dozenten, um Fragen zu stellen

**Status der Arbeit**: Erstellen der Dokumente

**Probleme**: keine

**Beschlüsse**: 
- Jeder schreibt seinen Teil ins Wiki
- Phillipp probiert sich mal am SAS

**Nächster vereinbarter Termin**: 03.11.2020

**Dauer**: 1,5 Std



# <a name="meeting-6"></a> Meeting 03.11.2020
| **Verfasser** | Niklas Huber |
| --- | --- |
| **Team** | OPC UA Server Farm |
| **Teilnehmer** | Niclas Hörber, Niklas Huber, Nico Fischer, Kay Knoepfle, Phillip Förster, Daniel Zichler |

**Themen:**
- BC / Projektplan
    - Review im gesamten Team
    - Projektstrukturplaninhalt in CRS, SAS, SRS einarbeiten
- CRS
    - Review im gesamten Team
- SAS
    - Review im gesamten Team
- SRS
    - Review im gesamten Team
- Netzwerklayer von open62541 neu implementieren
    - Meeting mit Dozenten, um Problem zu lösen
    - Issue in open62541 Github öffnen
        - Müssen auf unterschiedlichen Ports arbeiten

**Status der Arbeit**: Erstellen der Dokumente

**Probleme**: Wie sollen wir Teile des SAS schon vor implementierung machen?

**Beschlüsse**: 
- Fragen: Muss im jetzigen Semester jedes Teammitglied ein Dokument haben?
- CRS, SRS, SAS weiter ausarbeiten
- Daniel fängt mit Präsentation an

**Nächster vereinbarter Termin**: 06.11.2020

**Dauer**: 1,5 Std



# <a name="meeting-7"></a> Meeting 06.11.2020
| **Verfasser** | Niklas Huber |
| --- | --- |
| **Team** | OPC UA Server Farm |
| **Teilnehmer** | Niclas Hörber, Niklas Huber, Nico Fischer, Kay Knoepfle, Phillip Förster, Daniel Zichler |

**Themen:**
- Weitere Vorgehensweise besprochen
    - CRS fertig machen
    - SRS fertig machen
    - SAS fertig machen
    - Präsentation erstellen
    - SRS und SAS in Wiki aufnehmen

**Status der Arbeit**: Erstellung/Überarbeitung der Dokumente

**Probleme**:

**Beschlüsse**: 
- Bis nächstes Meeting: Dokumente fertig
- Dann mit Präsentation beginnen

**Nächster vereinbarter Termin**: 09.11.2020

**Dauer**: 1 Std



# <a name="meeting-8"></a> Meeting 09.11.2020
| **Verfasser** | Niklas Huber |
| --- | --- |
| **Team** | OPC UA Server Farm |
| **Teilnehmer** | Niclas Hörber, Niklas Huber, Nico Fischer, Kay Knoepfle, Phillip Förster, Daniel Zichler |

**Themen:**
- Projektplan, BC, CRS, SRS und SAS im Team reviewed
- Präsentationstemplate erstellt
- Aufteilen der Präsentation


**Status der Arbeit**: Dokumentation abgeschlossen

**Probleme**:

**Beschlüsse**: 
- Jeder macht seinen Präsentationsteil
- Nico: SRS und SAS in Git Wiki

**Nächster vereinbarter Termin**: 11.11.2020

**Dauer**: 1,5 Std



# <a name="meeting-9"></a> Meeting 11.11.2020
| **Verfasser** | Niklas Huber |
| --- | --- |
| **Team** | OPC UA Server Farm |
| **Teilnehmer** | Niclas Hörber, Niklas Huber, Nico Fischer, Kay Knoepfle, Phillip Förster, Daniel Zichler |

**Themen:**
- Review zur Präsentation
- Review zum SRS und SAS in Git Wiki

**Status der Arbeit**: Vorbereitung auf Präsentation

**Probleme**:

**Beschlüsse**: 

**Nächster vereinbarter Termin**: 12.11.2020

**Dauer**: 1 Std



# <a name="meeting-10"></a> Meeting 12.11.2020
| **Verfasser** | Niklas Huber |
| --- | --- |
| **Team** | OPC UA Server Farm |
| **Teilnehmer** | Niclas Hörber, Niklas Huber, Nico Fischer, Kay Knoepfle, Phillip Förster, Daniel Zichler |

**Themen:**
- Nochmaliges Review zur Präsentation

**Status der Arbeit**: Vorbereitung auf Präsentation

**Probleme**:

**Beschlüsse**: SRS und SAS in Git Wiki

**Nächster vereinbarter Termin**: Präsentation in Vorlesung

**Dauer**: 1 Std

# <a name="meeting-11"></a> Meeting 05.03.2021
| **Verfasser** | Niklas Huber |
| --- | --- |
| **Team** | OPC UA Server Farm |
| **Teilnehmer** | Niclas Hörber, Niklas Huber, Nico Fischer, Phillip Förster, Daniel Zichler |

**Themen:**
- Stand des Projekts
    - Mit Coding starten
        - Bisherige Arbeit von Kay bekommen
    - CAEX 3.0 Parser
    - Open62541Stack
- Ausscheiden von Kay
    - Phillip wird zum Product Manager „befördert“

**Status der Arbeit**: Alle wieder auf aktuellen Stand bringen

**Probleme**: 
- Hauptentwickler hat Projektgruppe verlassen
- Versionsprobleme
- 
**Beschlüsse**: 
- Jeder liest alle bisherige Doku durch
- Jeder installiert WSL 2 / Linux

**Nächster vereinbarter Termin**: 12.03.2021

**Dauer**: 45 min



# <a name="meeting-12"></a> Meeting 12.03.2021
| **Verfasser** | Niklas Huber |
| --- | --- |
| **Team** | OPC UA Server Farm |
| **Teilnehmer** | Niclas Hörber, Niklas Huber, Nico Fischer, Phillip Förster, Daniel Zichler |

**Themen:** Weiteres Vorgehen (siehe Beschlüsse) / Nachbesprechung der 1. Vorlesung im 4. Semester

**Status der Arbeit**: Alle wieder auf aktuellen Stand bringen

**Probleme**:

**Beschlüsse**: 
- Niklas:
    - Git den Anforderungen des Dozenten anpassen
- Nico & Phillip:
    - Implementierung anfangen / informieren
- Daniel:
    - Vorlage seines Dokuments machen
- Niclas
    - Informieren was alles gemacht werden muss (Projektdoku, Abgabe, …)
- Projekt in aktueller Version (Alte Version verwerfen)

**Nächster vereinbarter Termin**:  17.03.2021

**Dauer**: 30 min



# <a name="meeting-13"></a> Meeting 17.03.2021
| **Verfasser** | Niklas Huber |
| --- | --- |
| **Team** | OPC UA Server Farm |
| **Teilnehmer** | Niclas Hörber, Niklas Huber, Nico Fischer, Phillip Förster, Daniel Zichler |

**Themen:** 
- Call mit Dozenten für Support beim Projekt
- Review zu allen organisatorischen Punkten von Niclas
    - GitHub
    - Noten
    - Präsentation
- Review zum Anfang der Implementierung (Nico & Phillip)
    - Wie sich jeder auf unseren Linux Server connected
    - Problem: wir verstehen den Code nicht -> Call mit Dozenten
- Review zu anpassungen auf GIT (Niklas)

**Status der Arbeit**: Anfang der Implementierung

**Probleme**: Probleme bei der Implementierung

**Beschlüsse**: Niclas nimmt Kontakt zu Dozenten weger oben genannten Call auf

**Nächster vereinbarter Termin**: 19.03.2021

**Dauer**: 30 min



# <a name="meeting-14"></a> Meeting 19.03.2021
| **Verfasser** | Niklas Huber |
| --- | --- |
| **Team** | OPC UA Server Farm |
| **Teilnehmer** | Niclas Hörber, Niklas Huber, Nico Fischer, Phillip Förster, Daniel Zichler |

**Themen:** 
- Hilfestellung von Dozenten in Vorlesung
    - AML File anstatt JSON (von Hilfestellung) Konfigurationsdatei -> AML anschauen
    - Weitere Vorgehensweise (mithilfe der Hilfestellung) besprechen

**Status der Arbeit**: Anfang der Implementierung

**Probleme**:

**Beschlüsse**: Nico, Phillip probieren mit Hilfestellung zu Arbeiten; Daniel mit Testen beschäftigen

**Nächster vereinbarter Termin**: 01.04.2021

**Dauer**: 30 min



# <a name="meeting-15"></a> Meeting 01.04.2021
| **Verfasser** | Niklas Huber |
| --- | --- |
| **Team** | OPC UA Server Farm |
| **Teilnehmer** | Niclas Hörber, Niklas Huber, Nico Fischer, Phillip Förster, Daniel Zichler |

**Themen:** 
- Alle auf gleichen Stand bringen
    - Hilfestellung grob verstanden
    - Unklare Aufgabe und Ziel des Projekts (vorallem bezüglich der 10 unterschiedlichen Server Profile)
      

**Status der Arbeit**: Anfang der Implementierung

**Probleme**: Unklares Ziel des Projekts

**Beschlüsse**: Niclas vereinbart treffen mit Dozenten

**Nächster vereinbarter Termin**: 09.04.2021

**Dauer**: 45 min 



# <a name="meeting-16"></a> Meeting 16.04.2021
| **Verfasser** | Niklas Huber |
| --- | --- |
| **Team** | OPC UA Server Farm |
| **Teilnehmer** | Niclas Hörber, Niklas Huber, Nico Fischer, Phillip Förster, Daniel Zichler |

**Themen:** 
- Weiteres Vorgehen besprochen:
  - Konfiguaration von Attributen (Temperatur. Gerätename, ...)
    - In Github wiki
- Noch zu machen (Start der Entwicklung)
  - User Inferface (Console)
  - Logger
  - Server host
  - Parser
  - OPC UA client (bereits vorhanden)

- Schwierigkeiten:
  - "Vorgaukeln" von 10 Servern 

**Status der Arbeit**: Implementierung

**Probleme**:

**Beschlüsse**: 
- "richtiger" Start implementierung
- Nico und Phillip machen Core Library
- Niclas macht Logger
- Niklas schaut wie man AML Dateien parsen/einlesen
- Daniel fängt mit Testfällen an (also unterschiedliche AML Dateien)

**Nächster vereinbarter Termin**: 18.04.2021 15 Uhr

**Dauer**: 45 min



# <a name="meeting-17"></a> Meeting 18.04.2021
| **Verfasser** | Niklas Huber |
| --- | --- |
| **Team** | OPC UA Server Farm |
| **Teilnehmer** | Niclas Hörber, Niklas Huber, Nico Fischer, Phillip Förster |

**Themen:** 
- Besprechung der Updates
  - 10 simulierte Server funktioneren
  - File einlesen ist noch zu machen
  - Überlegung zur Umsetzung des UI

**Status der Arbeit**: Implementierung

**Probleme**:

**Beschlüsse**: 
- Eventuell GUI
- Mit XML-Parser anfangen
- Schreiben des Loggers
- Test AML Files bauen

**Nächster vereinbarter Termin**: 21.04.2021 13 Uhr

**Dauer**: 30 min


# <a name="meeting-18"></a> Meeting 21.04.2021
| **Verfasser** | Niklas Huber |
| --- | --- |
| **Team** | OPC UA Server Farm |
| **Teilnehmer** | Niclas Hörber, Niklas Huber, Nico Fischer, Phillip Förster, Daniel Zichler |

**Themen:** 
- Parser:
  - Welche Daten von AML Datei auslesen -> Lassen gesamte XML File parsen
  - Get Methode damit Server geparste Daten bekommt   
- Logger:
  - Review zu bisheriger Arbeit

**Status der Arbeit**: Implementierung

**Probleme**:

**Beschlüsse**: 
- Weiterarbeiten an Parser und Logger
- Weitere AML Dateien erstellen

**Nächster vereinbarter Termin**: 22.04.2021 14 Uhr

**Dauer**: 45 min



# <a name="meeting-19"></a> Meeting 22.04.2021
| **Verfasser** | Niklas Huber |
| --- | --- |
| **Team** | OPC UA Server Farm |
| **Teilnehmer** | Niclas Hörber, Niklas Huber, Nico Fischer, Phillip Förster, Daniel Zichler |

**Themen:** 
- Review zum Parser:
  - Parser selbst
  - Überblicksdatei für Klassen in Parser
- Keine richtige Präsentation am Freitag

**Status der Arbeit**: Implementierung

**Probleme**: 

**Beschlüsse**: 
- Parser integrieren -> Attribute in Server darstellen
- Weiterhin AML File erstellen

**Nächster vereinbarter Termin**: 23.04.2021 nach Vorlesung

**Dauer**: 30 min



# <a name="meeting-20"></a> Meeting 23.04.2021
| **Verfasser** | Niklas Huber |
| --- | --- |
| **Team** | OPC UA Server Farm |
| **Teilnehmer** | Niclas Hörber, Niklas Huber, Nico Fischer, Phillip Förster, Daniel Zichler |

**Themen:** 
- a

**Status der Arbeit**:

**Probleme**:

**Beschlüsse**: 

**Nächster vereinbarter Termin**:

**Dauer**:





# <a name="meeting-21"></a> Meeting XX.04.2021
| **Verfasser** | Niklas Huber |
| --- | --- |
| **Team** | OPC UA Server Farm |
| **Teilnehmer** | Niclas Hörber, Niklas Huber, Nico Fischer, Phillip Förster, Daniel Zichler |

**Themen:** 
- a

**Status der Arbeit**:

**Probleme**:

**Beschlüsse**: 

**Nächster vereinbarter Termin**:

**Dauer**:



